臺灣桃園地方法院刑事裁定
                                      111年度聲字第191號
聲請人  即    
選任辯護人  陳士綱律師
            許書豪律師
            謝沂庭律師
被      告  林軒立




上列聲請人因被告違反毒品危害防制條例等案件（110年度訴字
第1368號），聲請停止羈押，本院裁定如下： 
    主  文
聲請駁回。
    理  由
一、聲請意旨略以：被告林軒立於警詢伊始即坦承犯行並供出同
    案被告周劭陽，無串證之動機，同案被告周劭陽是否認罪，
    非被告所能控制，至檢察官固聲請被告為證人，然檢察官詰
    問之內容非被告可完全預知並有所謀串，不能以同案被告周
    劭陽否認犯罪，逕斷被告有勾串之虞。又被告雖有加拿大籍
    ，然聲請人願意配合調查、交出加拿大護照，或受法院處分
    不得離開住居或一定區域，即可確保被告不能逃亡。且被告
    願以新臺幣（下同）20萬元之具保金及遵守法院要求之事項
    （如：定期向指定機關報到、不得與特定被告或證人接觸等
    ），請准停止羈押，若法院仍認有繼續羈押被告之必要性，
    亦請解除禁止接見通信之處分等語。
二、按被告及得為其輔佐人之人或辯護人，得隨時具保，向法院
    聲停止羈押，刑事訴訟法第110條第1項定有明文。本件刑事
    具保停押聲請狀，聲請人固繕打為被告林軒立，然並未經被
    告本人簽名或蓋用印章，僅有其選任辯護人陳士綱律師、許
    書豪律師及謝沂庭律師所蓋用之印文，是應認本件聲請人為
    被告上開選任辯護人，合先敘明。
三、次按被告經法官訊問後，認為犯罪嫌疑重大，而有下列情形
    之一，非予羈押，顯難進行追訴、審判或執行者，得羈押之
    ：一、逃亡或有事實足認為有逃亡之虞者。二、有事實足認
    為有湮滅、偽造、變造證據或勾串共犯或證人之虞者。三、
    所犯為死刑、無期徒刑或最輕本刑為5年以上有期徒刑之罪
    ，有相當理由認為有逃亡、湮滅、偽造、變造證據或勾串共
    犯或證人之虞者，刑事訴訟法第101條第1項定有明文。而羈
    押之目的，在於確保刑事偵查、審判程序之完成及刑事執行
    之保全，被告究竟有無刑事訴訟法第101條、第101條之1所
    規定之羈押要件，應否羈押，以及羈押後其羈押原因是否仍
    然存在，有無繼續羈押之必要，事實審法院本得斟酌訴訟進
    行程度及其他一切情形而為認定，故受羈押之被告除確有刑
    事訴訟法第114條所列情形之一者外，其應否羈押或延長羈
    押，事實審法院自有認定裁量之權，苟無濫用其權限之情形
    ，即不得任意指為違法（最高法院106年度台抗字第578號裁
    定意旨參照）。又對於被告羈押與否之審查，其目的既僅在
    判斷有無實施羈押強制處分之必要，並非認定被告有無犯罪
    之實體審判程序，關於羈押之要件，即無須經嚴格證明，以
    經釋明得以自由證明為已足，至於被告是否成立犯罪，乃本
    案實體上應予判斷之問題（臺灣高等法院105年度侵抗字第2
    號裁定意旨參照）。
四、經查：
　㈠被告因違反毒品危害防制條例等案件，經檢察官提起公訴，
    由本院以110年度訴字第1368號案件審理在案，前經本院於
    訊問後，認其涉犯毒品危害防制條例第4條第2項、第3項運
    輸第二、三級毒品及懲治走私條例第2條第1項私運管制物品
    進口等罪之犯罪嫌疑重大，其中有最輕本刑7年以上有期徒
    刑之重罪，被告為脫免刑責，由此萌生逃亡、串證之動機自
    非全無，且被告有加拿大國籍，所稱共犯ALBERT及其他實際
    領取毒品包裹之人均未到案，被告所供亦與同案被告周劭陽
    所供有諸多不一致之處，此等涉及其等是否有起訴書所載之
    犯罪分工，將影響其等是否涉案、涉案程度、犯罪所得，乃
    至於後續量刑等事項，因認本案有相當理由認被告有逃亡、
    湮滅、偽造、變造證據或勾串共犯或證人之虞，又被告所涉
    犯嫌危害社會秩序甚鉅，經衡酌比例原則，認為無從以具保
    或限制住居等其他手段防免被告逃亡、湮滅、偽造、變造證
    據或勾串共犯或證人之可能，有刑事訴訟法第101條第1項第
    3款所定之羈押原因及必要，應自民國110年11月30日起，羈
    押3月，並考量被告有湮滅、偽造、變造證據或勾串共犯或
    證人之虞，禁止接見、通信。
　㈡茲因聲請人具狀聲請具保停止羈押，本院審酌被告雖於本院
    訊問及準備程序時坦承起訴書所載之犯行及罪名，然就起訴
    書所認之罪數仍有爭執（見本院卷，第107至111頁），所稱
    之共犯ALBERT及其他實際領取毒品包裹之人均未到案，且其
    所述與同案被告周劭陽所供有諸多不一致之處，尤以其等所
    涉之毒品危害防制條例第4條第2項運輸第二級毒品罪，更為
    最輕本刑10年以上有期徒刑之重罪，本案既待審理，又有證
    據需調查，且無其他羈押後所生、足認原羈押原因及必要性
    不存在之事由，則前述被告之羈押原因及必要性俱仍存在。
    況依被告於準備程序時所供其獲取之犯罪所得已有15萬元（
    見本院卷，第222頁），參以起訴書所認被告運輸毒品犯行
    之次數眾多及其等之犯罪模式，益徵被告逃亡、湮滅、偽造
    、變造證據或勾串共犯或證人之可能性，顯非聲請人所稱「
    以20萬元具保金、交出加拿大護照，或不得離開住居或一定
    區域、定期向指定機關報到、不得與特定被告或證人接觸等
    其他處分」或其他手段得以防免，復查無刑事訴訟法第114
    條所列各款情形，經衡酌比例原則，認有繼續羈押之必要，
    且應禁止接見、通信。
　㈢從而，本件聲請均無理由，應予駁回。
五、依刑事訴訟法第220條，裁定如主文。　
中　　華　　民　　國　　111 　年　　1 　　月　　19　　日
                  刑事第十一庭  審判長法  官  潘政宏
                  　
                                      法  官  林育駿

                                      法  官  翁健剛
以上正本證明與原本無異。
如不服本裁定，應於裁定送達後5 日內向本院提出抗告狀。
        　　　　　　　　　　　　　　　書記官　黃挺豪
中　　華　　民　　國　　111 　年　　1 　　月　　19　　日